臺灣高等法院刑事裁定　　　　　　　　 94年度毒抗字第415號
抗　告　人
即　被　告　甲○○
上列抗告人因違反毒品危害防制條例案件，不服臺灣臺北地方法
院中華民國94年10月6日所為裁定（94年度毒聲字第743號），提
起抗告，本院裁定如下：
    主    文
抗告駁回。
    理    由
一、本件台灣台北地方法院檢察署檢察官聲請意旨略以：被告甲
    ○○於民國94年6月26日，在臺北市○○區○○街74 巷4號2
    樓參加莊志明舉辦之私人聚會時，施用第二級毒品MDMA，為
    警於同日晚上 6時40分許在上址查獲，並當場扣得莊志明持
    有之MDMA 2顆。訊之被告雖否認施用上開毒品，然經採集其
    尿液檢驗結果，確呈MDMA陽性反應，有臺灣檢驗科技股份有
    限公司濫用藥物尿液檢驗報告 1紙在卷可稽，復有在該處查
    獲之第二級毒品MDMA 2顆扣案足佐，所辯顯不足採，其施用
    第二級毒品MDMA之犯行堪予認定。爰依毒品危害防制條例第
    20條第1項及觀察勒戒處分執行條例第3條第1項、第2項規定
    ，聲請原法院裁定將被告送勒戒處所觀察、勒戒等語。
二、原法院以：「被告於警詢及偵查雖矢口否認有何施用第二級
    毒品MDMA之犯行，惟被告於94年6 月26日為警查獲後所採集
    之尿液，經送請台灣檢驗科技股份有限公司鑑定結果確呈MD
    MA陽性反應，有該公司濫用藥物尿液檢驗報告及台北市政府
    警察局偵辦毒品案件尿液檢體委驗單各1 紙在卷可稽。而按
    以目前常用檢驗尿液中是否含有毒品反應之方法，有免疫學
    分析法和層析法兩類，尿液初步檢驗採免疫學分析法，由於
    該分析法對結構類似之成分，亦可能產生反應，故初步檢驗
    呈陽性反應者，需採用另一種不同分析原理之檢驗方法進行
    確認，經行政院衛生署認可之檢驗機構採用氣相層析質譜儀
    （GC/MS)分析法。以氣相層析質譜儀分析法進行確認者，均
    不致產生偽陽性反應；又依據Disposition of Toxic Drugs
    and Chemicals in Man第五版中記載，MDMA之半衰期為7.6
    小時，而服用MDMA3天內約有65%以原態及70%以MDA形態排泄
    於尿液中。前開所示毒品，其於尿液中排出之最長時限，受
    施用劑量、施用方式、個人體質及其代謝情況等因素影響，
    因個案而異，一般可檢出MDMA之最長期間為1至4天，有行政
    院衛生署管制藥品管理局92年6月20日管檢字第 0920004713
    號函、91年10月3 日管檢字第110436號函可參，足認被告於
    前開採尿時回溯前96小時內之某時，確有施用第二級毒品MD
    MA之犯行，此外復有於現場查獲之第二級毒品MDMA 2顆扣案
    可佐，被告否認施用毒品，顯係卸責之詞，不足為採，其施
    用第二級毒品之犯行洵堪認定。從而聲請人之聲請經核於法
    要無不合，應裁定令被告甲○○入勒戒處所施以觀察、勒戒
    。依毒品危害防制條例第20條第1 項、觀察勒戒處分執行條
    例第3條第1項規定，裁定送勒戒處所觀察、勒戒」，經核並
    無不合。
三、抗告意旨略以：伊並未施用MDMA毒品，請再將伊之尿液送鑑
    定云云。查被告即抗告人之尿液，台灣檢驗科技股份有限公
    司係採用行政院衛生署認可之方法，即先以 EIA酵素免疫分
    析法為初步檢驗，有陽性反應（MDMA），再以GC/MS 氣相層
    析/ 質譜儀法為確認檢驗，結果MDMA仍為陽性反應，有上開
    公司檢驗報告可憑，是其檢驗結果，應不致產生偽陽性反應
    ，被告即抗告人有施用第二級毒品是為明確，本院認尿液無
    再送檢驗之必要，抗告人仍空言否認施用第二級毒品，殊無
    可採，其抗告為無理由，應予駁回。
據上論斷，應依刑事訴訟法第412條，裁定如主文。
中　　華　　民　　國　　94　　年　　11　　月　　3 　　日
                  刑事第二十三庭審判長法  官  尤豐彥
                                      法  官  趙功恆
                                      法  官  張明松
以上正本證明與原本無異。
不得再抗告
                                      書記官  洪秋帆
中　　華　　民　　國　　94　　年　　11　　月　　3 　　日
